【裁判字號】    95,上易,375
【裁判日期】    951024
【裁判案由】    竊盜等
【裁判全文】
臺灣高等法院高雄分院刑事判決         95年度上易字第375號
上  訴  人  臺灣高雄地方法院檢察署檢察官
上  訴  人
即  被  告  丁○○
選任辯護人  林復華  律師
            林柏瑞  律師
被      告  庚○○○
                      （臺灣武陵監獄執行中，現借提寄押於
上列上訴人因被告竊盜等案件，不服臺灣高雄地方法院94年度易
字第938 號中華民國95年4 月3 日第一審判決（聲請簡易判決處
刑案號：臺灣高雄地方法院檢察署94年度偵字第2227、7738號；
移送併辦案號：臺灣高雄地方法院檢察署94年度偵字第13652 、
23495 號；同署95年度偵字第87號；臺灣苗栗地方法院檢察署94
年度偵字第1949號），提起上訴（移送本院併辦案號：臺灣高雄
地方法院檢察署95年度偵字第14420 號；臺灣苗栗地方法院檢察
署95年度偵字第2755號），本院判決如下：
    主  文
原判決撤銷。
庚○○○共同連續攜帶兇器，毀壞門扇竊盜，處有期徒刑壹年拾
月，扣案之鑰匙壹支、螺絲起子肆支、起子壹支、剪刀壹支，均
沒收；又收受贓物，處有期徒刑肆月。應執行有期徒刑貳年，扣
案之鑰匙壹支、螺絲起子肆支、起子壹支、剪刀壹支，均沒收。
丁○○共同連續攜帶兇器，毀壞門扇竊盜，處有期徒刑壹年、扣
案之剪刀壹支沒收；又收受贓物，處有期徒刑肆月；應執行有期
徒刑壹年貳月，扣案之剪刀壹支沒收。
    事  實
一、庚○○○單獨或與陳順煌（本院另案判決確定）、或與丁○○共同意圖為自己不法之所有，並基於概括之犯意，分別於
    下列時、地竊取財物：
（一）庚○○○單獨於民國93年11月24日零晨3 時許，在屏東縣
      內埔鄉○○村○○路358 號旁，趁戊○○所有之車號WH─
      1738號自用小客車（引擎號碼4A248120、豐田廠牌、1993
      年份、1587 cc） 未上鎖之際，以自備鑰匙1 支啟動後加
      以竊取，得手後供己使用，並將原車牌2 面取下丟棄於當
      地某處水溝，嗣於後述三（三）所示時、地為警查獲，並
      扣押庚○○○所有供其竊車使用之鑰匙1 支。
（二）庚○○○復承上開竊盜之概括犯意，單獨於94年3 月31日
      7 時許，在高雄市○○區○○路321 號前，趁己○○所有
      原車號為MT─9919號自用小客車（三陽廠牌、1989年份、
      1493cc；當時懸掛癸○○之前遭竊之WI─5203號車牌，此
      部分不能證明係庚○○○所竊）未上鎖且鑰匙未取走之便
      ，徒手啟動該車後竊取，得手後供己使用，嗣為警於94年
      4月1日23時40分許，庚○○○駕駛該車行經高雄縣鳳山市
      ○○街177號前，為警查獲並起獲上開車輛及車牌。
（三）庚○○○復承上開竊盜之概括犯意，與陳順煌2 人，自94
      年5 月初某日起至同年月19日止，連續於附表1 所示之時
      、地，由陳順煌持自備之螺絲起子（即後述扣案之螺絲起
      子4支）撬開檳榔攤或小吃店之門鎖入內行竊，庚○○○
      在外把風之方式，竊取如附表1所示他人之財物，得手後
      將竊得之物堆置於陳順煌位於台南縣將軍鄉西華村1鄰1
      之36號之租屋處，並將各台點唱機投幣器內之硬幣共約新
      台幣（下同）7000餘元取出花用，嗣於94年5月21日16時
      許為警在上開陳順煌租屋處查獲當時在場之庚○○○，並
      起獲如附表1所示竊取所得之物及VCD機（LOTO、PVD-899
      型）1台、遊戲機板3組（各為caviar21200、ST32122A、
      0000 00000），並扣押陳順煌所有供其2人共同行竊所用
      之螺絲起子4支。
（四）庚○○○復承上開竊盜概括犯意，與陳順煌2 人，於94年
      5 月26日4 時許，由陳順煌駕駛車號ZS-0962 其母所有之
      自小客車，搭載庚○○○行經台中縣梧棲鎮○○路福大棉
      業公司對面由甲○○所設立檳榔攤鐵皮屋，由陳順煌下車
      持起子1 支撬開該處鐵門鎖後，進入該處並竊取金嗓電腦
      伴唱機1 台、伴唱機內10元硬幣237 枚、50元硬幣2 枚、
      5 元硬幣30枚、1 元硬幣17枚及金戒指1 枚，庚○○○則
      留在車上把風，2 人行竊得手後逃離現場，嗣於同日22時
      10分許，2 人投宿在苗栗縣通霄鎮內島里2 鄰16─7 號「
      欣園民宿」時，為警盤問查獲，並起獲上述贓物，並扣押
      陳順煌所有供其行竊所用之起子1 支。
（五）庚○○○復承上開竊盜概括犯意，與丁○○（承後述竊盜
      概括犯意）2 人，於94年10月3 日7 時30分許之前某時，
      在高雄縣鳳山市○○路221 之3 號騎樓下，趁機竊取辛○○所有交由其子陳孟瑤使用牌照GG3-937 號機車1 輛（
      1998 年 份、124cc） ，得手後供其2 人騎用；丁○○復
      夥同庚○○○，於94年10月9 日3 時30分許，在高雄縣仁
      武鄉高楠村五塊厝麥歡樂卡拉OK小吃部，由丁○○持可供
      凶器使用之硬物（未扣案），破壞監視錄影器及保全線路
      並在外把風，庚○○○則持其所有剪刀1 支，破壞廚房鐵
      窗後由鐵窗爬入屋內方式，竊取丙○○所有音霸點唱主機
      1 台、金嗓點唱主機1 台、華碩電腦主機1 台、投幣器內
      硬幣及櫃檯內硬幣共約9000元，得手後朋分花用或留供己
      用；嗣於94年10月12日20時許，庚○○○在高雄縣大寮鄉
      ○○村○○路14號其住處，為警持法院核發搜索票搜索查
      獲，並起獲如附表2 所示之物，並在其住處內扣押庚○○○所有供其二人共同行竊所用之剪刀1 支。
二、丁○○意圖為自己不法之所有，並基於概括之犯意，單獨：
（一）於93年8 月15日20時許至16日4 時10分許間某時，在高雄
      縣大寮鄉○○村○○路207 號張福根、丑○○夫婦所開設
      之「吃口紅檳榔攤」，持可供凶器使用之硬物（未扣案）
      ，破壞該處鐵皮牆後進入攤內，竊取攤內張福根所有之內
      投幣式伴唱機1台、香煙10餘條（價值約1萬元），得手後
      留供己用，嗣為警據報後在失竊現場遺留之1條35牌香煙
      上採集到3枚指紋經送驗比對而循線查獲。
（二）於93年12月25日某時，在高雄縣鳳仁路旁，以其所有之活
      動扳手1 把（未扣案），接續竊取各為子○○、壬○○所
      有之XE─357 8 號、UV─0953號自用小客車車牌各二面，
      得手後供其交替懸掛在後述三(一)所示向庚○○○借用之贓
      車上使用。
三、丁○○、庚○○○，各自基於收受贓物之犯意，於下列時、
    地收受贓物；
（一）丁○○明知庚○○○所持有車號WH─1738號自用小客車係
      屬贓物（即上述一(一)所示庚○○○竊得之車），竟於93年
      12月23日（即上述二(二)所示丁○○竊得車牌之前二日），
      在高雄縣仁武鄉○○村○○街158號丁○○住處，基於收
      受贓物之犯意，趁庚○○○駕駛該贓車來訪之機會，向庚○○○接續多次借得上開贓車使用，而丁○○恐其駕駛贓
      車遭警查悉，乃將其於上述二(二)所示竊得之車牌（XE─35
      78號、UV─0953）交替懸掛在上述贓車。
（二）庚○○○在丁○○上開住處，趁丁○○將贓車歸還時，亦
      明知上開贓車所懸掛之XE─3578號、UV─0953號自用小客
      車車牌，均屬贓物，竟仍收受而供其駕駛贓車懸掛使用。
（三）嗣於94年1月13日20時許，丁○○駕駛上開贓車搭載庚○○○，在高雄市三民區○○○路與鼎中路口為警查獲（當
      時贓車懸掛XE─3578號車牌），並扣得上開自用小客車車
      輛及車牌（均已發還）。
四、案經高雄市政府警察局左營分局、高雄縣政府警察局移送台
    灣高雄地方法院檢察署檢察官偵查起訴、移送併辦及臺灣苗
    栗地方法院檢察署移送併辦。
    理  由
一、證據能力部分：
（一）按被告以外之人於審判外之陳述雖不符刑事訴訟法第159
      條之1 至之4 等4 條之規定，而經當事人於審判程序同意
      作為證據，法院審酌該言詞陳述或書面陳述作成時之情況
      ，認為適當者，亦得為證據，刑事訴訟法第159 條之5 第
      1 項定有明文。其立法意旨在於傳聞證據未經當事人之反
      對詰問予以核實，原則上先予排除，惟若當事人已放棄反
      對詰問權，於審判程序中表明同意該等傳聞證據可作為證
      據，基於尊重當事人對傳聞證據之處分權，及證據資料愈
      豐富，愈有助於真實發見之理念，且強化言詞辯論主義，
      使訴訟程序得以順暢進行，上開傳聞證據亦具有證據能力
      。本件證人即被害人戊○○、子○○、壬○○、己○○、
      癸○○、丙○○於警訊陳述，及卷附之扣押物品目錄表、
      扣押物品清單、車輛車牌車籍及失竊查詢資料、贓物認領
      保管單、贓物領據、車輛尋獲通報單、機車行照、查獲現
      場照片、監視器照片、竊案現場照片、內政部警政署刑事
      警察局指紋鑑驗書等，固均屬被告以外之人於審判外之陳
      述，然本件檢察官、被告、辯護人已於本院審理調查上開
      證據時，就此證據能力均表示無意見，且本院認為以之作
      為本件論証之證據，均與待證事實具有關聯性，作為本案
      之證據亦屬適當，依同第159 條之5 第1 項規定，自得為
      證據。
（二）按被告以外之人於偵查中向檢察官所為之陳述，除顯有不
      可信之情況者外，得為證據，刑事訴訟法第159 條之1 第
      2 項定有明文。本件證人即被害人戊○○、子○○、壬○○於偵查中向檢察官所為之陳述，並未曾提及檢察官在偵
      查時有不法取供之情形，且亦無證據足以證明被害人上開
      陳述有顯不可信之情況，依上說明，應得為證據。
二、被告庚○○○竊盜犯行部分：
（一）關於上開事實欄一（一）至（三）所示單獨或與陳順煌共
      同行竊部分，業據被告庚○○○於警、偵、原審及本院供
      承明確，核與證人即被害人戊○○於警詢、偵查及證人即
      被害人己○○、癸○○於警詢訊所陳遭竊情節相符，復有
      鑰匙1 支（見左營分局警卷第23頁扣押物品目錄表）、螺
      絲起子4 支扣案可憑，並有車輛、車牌車籍及失竊查詢資
      料、贓物認領保管單、贓物領據、車輛尋獲通報單等件在
      卷足佐。又上開事實欄一（三）所示共同竊盜犯行，雖另
      案被告陳順煌於原審否認有參與此部分犯行，但此部分事
      實欄所示之起獲贓物數量甚多，又均在陳順煌住處查獲，
      且此部分犯行與下列一（四）部分犯行之手法雷同，犯案
      時間又相近僅隔數日，堪認被告庚○○○此部分關於共犯
      自白，核與事實相符可採。
（二）關於上開事實欄一（四）所示與陳順煌共同行竊部分，業
      據被告庚○○○於本院審理坦承明確，核與另案被告陳順
      煌於原審述稱：庚○○○有與伊共同前往福大棉業公司對
      面檳榔攤鐵皮屋共同行竊上開物品等情相符（見原審卷第
      205-207 頁），復據證人即被害人甲○○僅於警訊證述其
      檳榔攤遭人侵入行竊等事實在卷，並有陳順煌所有供其行
      竊所用之起子1 支扣押足佐（見苗栗偵字第1949號影印卷
      第56頁反面之扣押物品清單），另有贓物認領保管單、失
      竊現場照片在卷為證，此部分事證明確。至於被告先前於
      警、偵、原審所辯伊當時在車上睡覺，不知陳順煌下車行
      竊等語，及另案被告陳順煌於警、偵所供：當時庚○○○
      在車上睡覺，並未與其一同前往上開檳榔攤行竊云云，參
      以被告庚○○○凌晨與陳順煌同車外出，理應精神尚佳，
      倘果真疲累想睡，儘可留在他處休息，豈有與陳順煌同車
      前往竊盜現場，自己卻留在車上睡覺，不知下車之陳順煌
      如何行竊之理，對照被告庚○○○於本院業已供明：「伊
      在原審時，係因陳順煌說他要扛下來，伊才說在車上睡覺
      」等語（見本院卷第131 頁），足證共同被告陳順煌先前
      有利於庚○○○陳述，純屬為其脫罪之詞，而被告庚○○○先前否認犯行之舉，亦屬配合陳順煌先前說詞之卸責陳
      述，均核與事實不符，自應採認被告庚○○○於本院之自
      白及陳順煌於原審之供述。
（三）關於上開事實欄一（五）所示共同行竊部分，被告庚○○○否認有何竊取上開GG3-937 號機車犯行，辯稱：其住處
      所查獲上開機車，係綽號「阿忠」之男子騎來載其至麥歡
      樂卡拉OK小吃部行竊；另其雖坦承其有參與上述麥歡樂卡
      拉OK小吃行竊犯行，但辯稱：共犯係綽號「阿忠」男子，
      並非丁○○云云。經查：
   1、被告庚○○○於為警查獲後之警、偵均指明行竊上開卡拉
      OK小吃部之共犯者係丁○○，嗣於原審前2 次開庭時，亦
      均供明上述共犯者即係丁○○事實在卷（見原審卷第133
      頁、第146-147 頁），續至原審以庚○○○為證人進行交
      問詰問時，庚○○○仍具結證述行竊上開卡拉OK小吃部之
      共犯者係丁○○等語（見原審卷第162 、165 頁），直至
      原審調查證據時，庚○○○始改稱共犯係「阿忠」男子云
      云（見原審卷第213 頁），觀諸庚○○○先前數次指明丁○○為共犯之供述明確，反而之後所供之「阿忠」男子，
      真實身分不明，以致無從續予調查庚○○○嗣後改口之真
      實性，又被害人丙○○雖於警詢未能明確指認出另一名竊
      賊即係丁○○，但被害人嗣於本院作證時，亦證述丁○○
      涉案係因庚○○○供出，且監視器有拍到另一人在破壞監
      視設備（見本院卷第105 頁）等語，參以庚○○○於原審
      議供明丁○○曾係其老闆（見原審卷第42頁），可見共同
      被告庚○○○、丁○○交情非淺，而此部分案情，丁○○
      又非在場為警查獲，則丁○○如非確實係屬共犯，被告庚○○○到案後，又何需數次供述均指明丁○○係共犯，據
      上說明，被告庚○○○嗣後改口為有利於丁○○之陳述，
      可信度不高，「阿忠」應係庚○○○臨訊捏造之人名，徒
      為丁○○卸責。此外，此部分遭竊情節，復據被害人丙○○雖於警詢及本院指證明確，並有查獲被告現場照片、監
      視器照片、扣案剪刀1 支在卷為證。
   2、上開牌照GG3-937 號機車1 輛，係被害人辛○○所有（其
      子陳孟瑤使用），於94年10月3 日7 時30分許，在高雄縣
      鳳山市○○路221 之3 號騎樓下發現失竊，（其子陳孟瑤
      使用）等事實，亦據被害人辛○○、陳孟瑤於警詢陳述明
      確，並有贓物認領保管單、上開機車行照影本在卷為證。
      又被告庚○○○於上開警、偵中供稱該機車係丁○○騎過
      來，二人一同騎往上開卡拉OK小吃部行竊等語，雖指其與
      機車竊盜無關，而被告丁○○亦否認此情，然此部分犯行
      為警查獲時，已距竊盜時間三日餘，但該機車卻尚停放在
      庚○○○住處，並無由丁○○騎走或處置，參以上開機車
      失竊之地點距離被告庚○○○或丁○○住處並非甚遠，二
      人又同車前往行竊，本院綜合上情判斷，足認該機車應係
      被告張簡榮與丁○○共同竊取無誤。
三、被告丁○○竊盜犯行部分：
（一）關於上開事實欄一（五）所示與庚○○○共同行竊部分，
      丁○○否認有先共同竊取上開機車，並以該機車載庚○○○至上開麥歡樂卡拉OK小吃部行竊云云，然此部分犯行之
      共犯確係丁○○，如上述理由欄二（三）部分所述，被告
      庚○○○於本院所證述共犯係「阿忠」男子一節，純屬為
      丁○○脫罪之詞（如上所述），自無可採。
（二）關於上開事實欄二（一）所示竊盜部分，被告丁○○否認
      犯行，辯稱：伊並未竊取「吃口紅檳榔攤」內財物，留下
      指紋應是之前去該處買香菸，因幫店家拆香菸，才會留下
      指紋云云。然查：
   1、上開「吃口紅檳榔攤」，遭人破壞該處鐵皮牆後進入攤內
      ，竊取上開物品，業據證人即被害人丑○○於警訊（見林
      園分局警卷第4-6 頁）及原審（見原審卷第194 -195頁）
      證述無誤，並有竊案現場照片為證，又經警方據報在上開
      失竊現場遺留之1 條555 牌香煙上所採集到3 枚指紋經送
      驗比對查核，與被告丁○○之指紋相符，亦有內政部警政
      署刑事警察局93年9 月17日刑紋字第0930181537 號 鑑驗
      書1 紙在卷可查（見林園分局警卷第17-21 頁）。
   2、證人即被害人之夫張福根於原審證稱其攤內七星香煙不會
      缺貨，伊亦不記得被告丁○○曾至攤內購買七星香煙剛好
      缺貨之情形，且除非熟客伊也不會讓客人自己接觸香煙等
      語（見審卷第20 9─210 頁），顯見被告丁○○所辯其可
      能留下指紋云云，顯不足採。另參酌上開被害人陳述鐵皮
      牆遭破壞之情，足認被告行竊當時確持可供凶器使用之硬
      物（未扣案），先行破壞該處鐵皮牆後進入攤內之事實。
   3、據上所述，被告所犯此部分竊盜之待證事實已明，被告辯
      護人於本院聲請詰問證人丑○○、張福根（見本院卷第53
      頁）部分，已無必要。另被告辯護人聲請傳訊證人乙○○
      部份（見本院卷第73頁），經本院按辯護人陳報之址傳喚
      ，卻未到庭作證，而辯護人亦當庭陳明捨棄傳喚（見本院
      卷第107 頁），附此敘明。
（三）關於上開事實欄二（二）所示竊盜部分，被告丁○○否認
      犯行，辯稱：伊並未竊取上開XE─3578號、UV─0953號車
      牌云云，然查：
   1、被告丁○○係先向庚○○○借自小客車（原車號WH─1738
      ），因該車無車牌，始於93年12月間，在高雄縣仁武鄉○○路旁，以活動扳手竊取XE─3578號、UV─0953號車牌，
      用來懸掛以避免警方查緝等事實，業據被告丁○○於警詢
      、偵查供承明確，核與被告庚○○○於警詢所供「丁○○
      告訴他，XE─3578號車牌二面是竊得的」部分事實相符。
   2、上開車牌失竊之事實業據證人即被害人子○○、壬○○於
      警訊及偵查陳述明確，雖被害人報警所陳之遭竊時、地與
      被告丁○○自白上情有所出入，然衡情此係因被害人所有
      車牌係先遭某竊賊竊取，之後暫留於上開鳳仁路旁，復由
      被告丁○○接續竊得，而此部分待證事實亦明，被告辯護
      人於本院聲請詰問證人子○○、壬○○（見本院卷第53頁
      ）部分，已無必要。
   3、被告庚○○○嗣於原審雖改口稱上開車牌係其竊取云云，
      然此部分供述係與上開關於卡拉OK小吃部行竊共犯改稱係
      「阿忠」部分，為同一次庭訊供述，據前所述，庚○○○
      改口所陳可信度甚低，亦屬迴護被告丁○○之舉，不足採
      信。
四、被告丁○○、庚○○○收受贓物犯行部分：
（一）被告丁○○坦承有於上開時、地，向被告庚○○○借用自
      小客車，惟否認收受贓物犯行，辯稱：伊向庚○○○借車
      時，並不知係贓車云云。被告庚○○○亦否認收受贓物犯
      行，辯稱；XE─3578號、UV─0953號車牌係伊在拖吊場所
      竊取，非由丁○○竊取而懸掛在上開自小客車上云云。
（二）經查上開自小客車及上開XE─3578號、UV─0953號車牌，
      分別係由被告庚○○○、丁○○所竊取等事實，已如前述
      ，又被告丁○○向被告庚○○○借用上開贓車時，即知該
      車為失竊車；庚○○○說車子是他偷來的等情，業據被告
      丁○○於警詢、偵查供承在卷（見左營分局警卷第12頁及
      第2227號偵卷第12頁），核與被告庚○○○於偵查所供「
      借車子給丁○○時，有對他說車子是偷來的」（見第2227
      號偵卷第13頁）等情相符，足認被告丁○○係屬知情，而
      收受被告庚○○○所竊取之上開贓車使用等事實。
（三）被告庚○○○於警詢坦承丁○○有告知XE─3578號二面是
      竊得的（見左營分局警卷第5 頁），於原審亦供承「丁○○將其竊取之上開車牌懸掛在其所竊取之自小客車後，其
      有使用過一、二次」（見原審卷第146 頁），核與被告丁○○於警詢所陳「有告知庚○○○該四面車牌係竊取而來
      ，庚○○○也知道是竊取得來的」（見左營分局警卷第13
      頁）等情相符，足認被告庚○○○丁○○係屬知情，而收
      受被告丁○○所竊取之上開車牌使用等事實。
五、論罪部份：
（一）查螺絲起子、起子、剪刀、破壞鐵皮牆之硬物、活動扳手
      等物，均屬金屬製品或質地堅硬，持之以加諸人之身體足
      致重大之傷害，均為客觀上可供作兇器使用之物：
   1、核被告庚○○○所為上開事實欄一（一）至（二）部分，
      係犯刑法第320條第1項普通竊盜罪，上開事實欄一（三）
      至（四）部分，係犯同法第321條第1項第3款攜帶兇器加
      重竊盜罪，上開事實欄一（五）部分，係犯同法第320條
      第1項普通竊盜罪（竊機車）、第321條第1項第2款、第3
      款之攜帶兇器毀壞門扇加重竊盜罪；上開事實欄三（二）
      部分，係犯同法第349條第1項收受贓物罪。
   2、核被告丁○○所為，上開事實欄一（五）部分，係犯同法
      第320條第1項普通竊盜罪（竊機車）、第321條第1項第2
      款、第3款之攜帶兇器毀壞門扇加重竊盜罪，上開事實欄
      二（一）部分，係犯同法第321條第1項第2款、第3款之攜
      帶兇器毀壞安全設備加重竊盜罪，上開事實欄二（二）部
      分，係犯同法第321條第1項第3款之攜帶兇器加重竊盜罪
      ，上開事實欄三（一）部分，係犯同法第349條第1項收受
      贓物罪（其多次借用該贓車，係屬接續犯，附此敘明）。
（二）被告庚○○○就上開事實欄一（三）（四）所載之竊盜犯
      行係與另案被告陳順煌間，另就上開事實欄一（五）所載
      之竊盜犯係與被告丁○○間，各有犯意聯絡及行為分擔，
      應論以共同正犯。
（三）被告二人上開所為多次竊盜犯行，均係時間緊接，犯罪基
      本構成要件相同，顯係基於概括之犯意反覆為之，均為連
      續犯，均依刑法第56條規定，均論以情節較重之上開事實
      欄一（五）所示刑法第321條第1項第2款、第3款之攜帶兇
      器毀壞門扇加重竊盜一罪，並加重其刑。
（四）上開事實欄一（三）至（五）及二（一）部分之竊盜犯行
      ，雖均未據起訴，惟此部份各與被告二人經起訴有罪部分
      之竊盜犯行，有連續犯之裁判上一罪之關係，本院自得併
      予審理，併此敘明。又被告行為後，刑法第56條關於連續
      犯之規定，業於94年2月2日修正公布刪除，並於95年7 月
      1日施行，則被告之犯行，因行為後新法業已刪除連續犯
      之規定，此刪除雖非犯罪構成要件之變更，但顯已影響行
      為人刑罰之法律效果，自屬法律有變更。比較新、舊法律
      結果，因舊法係依連續犯規定論以一罪，新法則應依行為
      數分別論罪，自以舊法較有利於被告，依刑法第2條第1項
      前段規定，仍應適用較有利於被告之行為時法律即舊法論
      以連續犯（最高法院95年第8次刑事庭會議決議參照）。
（五）被告二人所犯上開加重竊盜罪與收受贓物罪間，犯意個別
      ，行為互異，應予分論併罰。被告丁○○辯護人認此二罪
      間，有牽連犯關係，尚有未洽。
（六）被告行為時之收受贓物罪法定刑之罰金刑部分，係規定：
      「500元以下罰金」（又依修正前罰金罰鍰提高標準條例
      第1條前段規定、提高十倍），另依95年6月14日修正刑法
      施行法第1之1條規定：「中華民國94年1月7日刑法修正施
      行後，刑法分則編所定罰金之貨幣單位為新臺幣。94年1
      月7日刑法修正時，刑法分則編未修正之條文定有罰金者
      ，自94年1月7日刑法修正施行後，就其所定數額提高為30
      倍。但72年6月26日至94年1月7日新增或修正之條文，就
      其所定數額提高為3倍。」，及修正前刑法第33條第5款規
      定：「罰金：1元以上」，與修正後刑法第33條第5款規定
      ：「罰金：新臺幣1千元以上，以百元計算之。」比較結
      果，修正前之上開罰金刑規定較有利於被告，依刑法第2
      條第1項前段規定，應依修正前上開罰金刑規定，適用於
      本罪之罰金刑。
六、原判決就被告二人論處罪刑，固非無見；惟查：
（一）被告庚○○○就上開事實欄一（四）所載之竊盜犯行明確
      ，原判決誤為罪證不足而未予併案審理，即有未洽。
（二）被告丁○○就上開事實欄一（五）部分，係屬共犯，原判
      決誤認共犯係「阿忠」男子，且未就被告二人共同竊取機
      車部份予以論罪，亦有未合。
（三）上開事實欄一（一）之扣案鑰匙1支及一（四）之扣案起
      子1支，原判決漏未認定而未宣告沒收。
（四）上開事實欄三（一）（二）部分，原判決漏未認定收受贓
      物之時、地為何。
七、檢察官上訴意旨，指摘原判決未就上開事實欄一（四）（五
    ）之竊盜犯行併予審理，指摘原判決此部分不當，為有理由
    ；又被告丁○○上訴意旨，仍執前詞否認犯行，為無理由，
    但原判決既有上開所述瑕疵，自應由本院將原判決撤銷改判
    。審酌被告二人年輕力壯不思努力工作獲取報酬，反以竊取
    他人之物獲取不法之利益，所竊之財物價值不低，犯罪所生
    之損害非淺，惟部分所竊之物已追還減低被害人損害，被告
    庚○○○犯後坦承部分犯行之態度，被告丁○○否認犯行之
    犯後態度，其二人所犯竊盜次數及其二人收受贓物之犯罪情
    節等一切情狀，分別量處如主文所示之刑，並依法定應執行
    之刑。
八、上開事實欄一（一）扣得之鑰匙1支及一（五）扣得之剪刀1
    支，均係被告庚○○○所有；事實欄一（三）（四）扣得之
    螺絲起子4支、起子1支，均為共犯之另案被告陳順煌所有，
    各供本件竊盜犯罪所物，業據其二人供述在卷，應依刑法第
    38條第1 項第2 款之規定宣告沒收。另被告丁○○所犯上開
    事實欄二（一）（二）竊盜所用之硬物及活動扳手，均非違
    禁物，且未扣案，為免日後執行之困難，爰不予宣告沒收。
    又上開事實一（三）部分，所另扣押之對講機1 台、剪刀、
    美工刀、大型起子、T 型扳手各1 支、梅花扳手2 支等物，
    及事實一（五）部分，所查扣如附表2 所示等物，均非違禁
    物，復無極證據證明與本件竊盜犯行有關，爰均不予宣告沒
    收，併此敘明。
據上論結，應依刑事訴訟法第369 條第1 項前段、第364 條、第
299 條第1 項前段，刑法第2 條第1 項前段、修正前刑法（下同
）第28條、第56條、第321 條第1 項第2 款、第3 款、第349 條
第1 項、第51條第5 款、第38條第1 項第2 款，罰金罰鍰提高標
準條例第1 條前段，判決如主文。
本案經檢察官張其主到庭執行職務。
中    華    民    國    95    年    10    月    24    日
                  刑事第一庭    審判長法  官  郭雅美
                                      法  官  莊崑山
                                      法  官  張意聰
以上正本證明與原本無異。
本判決不得上訴。
中    華    民    國    95    年    10    月    24    日
                                      書記官  呂素珍
附錄法條：
刑法第321條第1項第2款、第3款
犯竊盜罪而有左列情形之一者，處6月以上、5年以下有期徒刑：
二  毀越門扇、牆垣或其他安全設備而犯之者。
三  攜帶兇器而犯之者。
刑法第349條第1項
收受贓物者，處 3 年以下有期徒刑、拘役或 500 元以下罰金。
  附表1：
 ┌──┬────┬───────┬────┬─────────┐
 │編號│時    間│地          點│被 害 人│竊  得  之  財  物│
 ├──┼────┼───────┼────┼─────────┤
 │ 1  │94年5月 │嘉義縣水上鄉省│不    詳│香菸56包(白長壽菸 │
 │    │初某日  │道旁之某檳榔攤│        │10包、新樂園菸1包 │
 │    │        │              │        │、Marlboro菸22包、│
 │    │        │              │        │藍星淡菸10包、雙台│
 │    │        │              │        │低淡菸9包、七星牌 │
 │    │        │              │        │菸4包)            │
 ├──┼────┼───────┼────┼─────────┤
 │ 2  │94年5月 │雲林縣斗南鎮某│不    詳│點唱機投幣器2台、 │
 │    │初某日  │檳榔攤        │        │VCD機(NEWison CPX-│
 │    │        │              │        │900型)1台、擴大器(│
 │    │        │              │        │M-868型)1台       │
 ├──┼────┼───────┼────┼─────────┤
 │ 3  │94年5月 │嘉義縣東石鄉台│不    詳│點唱機投幣器1台   │
 │    │初某日  │17線公路旁某檳│        │                  │
 │    │        │榔攤          │        │                  │
 ├──┼────┼───────┼────┼─────────┤
 │ 4  │94年5月 │嘉義縣東石鄉台│不    詳│點唱機投幣器1台   │
 │    │14日凌晨│17線公路旁某小│        │                  │
 │    │2時許   │吃店          │        │                  │
 ├──┼────┼───────┼────┼─────────┤
 │ 5  │94年5月 │雲林縣台西鄉外│不    詳│點唱機投幣器1台   │
 │    │19日凌晨│環道某檳榔攤  │        │                  │
 │    │3時許   │              │        │                  │
 └──┴────┴───────┴────┴─────────┘
  附表2
 ┌──────┬───────┬───────────────┐
 │查 獲 時 間 │查  獲  地  點│扣       得       之       物 │
 ├──────┼───────┼───────────────┤
 │94年10月12日│高雄縣大寮鄉中│美工刀2支、自製小刀2支、梅花扳│
 │20時許      │興村莊敬路14號│手2支、開口扳手2支、水管鉗1支 │
 │            │              │、榔頭1支、T字六角扳手2支、活 │
 │            │              │動扳手1支、十字起子2支、手電筒│
 │            │              │2支、鑽頭1支、改造六角扳手2支 │
 │            │              │、一字起子1支、黑色側背袋1 個 │
 │            │              │、藍色短褲1件、米色T恤1件、藍 │
 │            │              │色口罩1個、藍色手套1雙、      │
 │            │              │                              │
 │            ├───────┼───────────────┤
 │            │GG3-937號機車 │黑色側背袋1個、梅花扳手2支、開│
 │            │腳踏板上      │口扳手3支、斜口鉗1支、園藝鉗1 │
 │            │              │支、斜口老虎鉗1支、一字大型起 │
 │            │              │子1支、拔丁器1支、十字起子1支 │
 │            │              │、剪刀1支、瑞士萬用刀1支、改造│
 │            │              │六角扳手2支、套頭燈1個        │
 └──────┴───────┴───────────────┘


司法院資訊處製作；財團法人民間司法改革基金會備份。
